臺灣臺東地方法院民事判決
108年度訴字第231號
原      告  陽明山莊社區公寓大廈管理委員會

法定代理人  詹炳南  
訴訟代理人  陳芬芬律師
被      告  戴文煥  
訴訟代理人  吳漢成律師
上列當事人間侵權行為損害賠償事件，經本院於民國111年1月19
日言詞辯論終結，判決如下：
    主  文
被告應給付原告新臺幣伍拾壹萬肆仟零貳拾元，及自民國一○九
年三月六日起至清償日止，按週年利率百分之五計算之利息。
訴訟費用由被告負擔。
本判決第一項於原告以新臺幣拾柒萬元供擔保後，得假執行；但
被告如以新臺幣伍拾壹萬肆仟零貳拾元為原告預供擔保，得免為
假執行。
    事實及理由
壹、程序部分：
一、按訴狀送達後，原告不得將原訴變更或追加他訴，但請求之
    基礎事實同一者、擴張或減縮應受判決事項之聲明者，不在
    此限，民事訴訟法第255條第1項第2、3款定有明文。本件原
    告起訴狀原聲明請求被告給付新臺幣（下同）565,860元（
    見院卷㈠第6頁）。嗣依據臺灣臺東地方法院檢察署（下稱臺
    東地檢署）108年調偵字第152號起訴書附表（見院卷㈠第30
    1至302頁，下稱附表）所示起訴被告詐取管理費及停車費之
    金額合計514,020元，具狀變更請求金額為514,020元（見院
    卷㈡第26、62、83頁），經核上開原告所為訴之變更，核屬
    減縮應受判決事項之聲明，按前揭規定，應予准許。
二、原告之法定代理人原為吳晟瑋，於本件訴訟繫屬中依序變更
    為靳菱菱、詹炳南，並經其等具狀承受訴訟，此有臺東縣政
    府函暨公寓大廈管理組織報備證明、民事聲明承受訴訟狀等
    件在卷可稽（見院卷㈠第72至74頁、第265至267頁），合於
    民事訴訟法第175條之規定，應予准許。
貳、實體部分：　　
一、原告主張：
（一）原告乃陽明山莊社區公寓大廈（下稱陽明山莊）管理委員
      會，陽明山莊住戶於民國105年經由區分所有權人會議票
      選被告擔任管理委員，並經管理委員會推選為主任委員。
      依照陽明山莊社區規約及管理公約之規定，主任委員得自
      行選任一至三名住戶擔任不分區管理委員，亦得選任管理
      委員中之一人擔任財務委員，惟擔任財務委員之人必須為
      區分所有權人。被告因擔任陽明山莊之主任委員多次，熟
      知規定與流程，乃向原告管委會佯稱「林子華」為陽明山
      莊戶號62-2號之住戶，而逕行選任林子華擔任105年原告
      之管理委員並由被告指定擔任財務委員，另於被告當選10
      6年主任委員時，連任財務委員之職務。惟林子華自105年
      及106年擔任財務委員迄今從未出現於社區或出席任何會
      議，經原告向戶號62-2之區分所有權人即訴外人游柑蜜確
      認，游柑蜜告知根本不認識林子華，林子華既非承租人，
      更非區分所有權人，資深警衛即訴外人范國良也證稱從來
      沒有見過林子華本人。經原告向被告查證，被告對於林子
      華是否真有其人支吾其詞，且完全無法提供林子華之個人
      資料，顯見「林子華」為被告虚偽捏造之人物，實則並無
      其人。105年及106年間，被告擔任主任委員，原告管委會
      之存摺、帳簿、取款、核銷等重要業務均由被告一手包辧
      ，又捏造「林子華」之名義擔任財務委員，如此一來則管
      委會中掌握實權及金錢者即為被告一人，被告乃自105年
      開始隻手遮天，以浮報經費、虚假發票憑證、達反規約動
      用公共基金、以私人發票冒充公務支出等方式製作假帳施
      用詐術，自行取款以中飽私囊，被告以此手法訛詐之金額
      高達近百萬。
（二）本件僅起訴請求被告賠償詐取如附表所示106年度管理費
      及停車費部分之金額514,020元。查陽明山莊共計154戶，
      住戶得選擇以匯款方式或以現金繳交至警衛室或以主任委
      員代收之方式繳納管理費及停車費，而管理委員會每期開
      會必須由財務委員報告管理費收取狀況，依照106年10月
      之管理委員會會議記錄（見院卷㈠第56頁），當時之主任
      委員即被告代理實際上並未出席的財務委員「林子華」報
      告154戶中有153戶已經全額繳納全年管理費，另有一戶選
      擇按月繳納管理費，亦即截至106年10月止，陽明山莊住
      戶154戶應已全數繳納管理費及停車費。惟經原告詳查106
      年帳冊、存摺明細及查對部分繳納現金住戶之收據後，赫
      然發現住戶所繳納之如附表所示之管理費及停車費遭到被
      告侵呑，並未入帳到原告之管理費帳戶或公共基金帳戶，
      被告涉犯詐欺取財罪。被告佯稱管理費若是由住戶以現金
      繳交至警衛室，警衛收取之後繳交給被告時，被告會開立
      簽收收據給警衛存查云云，此乃子虚烏有之事，訴外人范
      國良、梁偉文乃任職多年之資深警衛，可證明警衛收受住
      戶繳交之管理費後，確實有如數繳交給被告，在繳交給被
      告時，並未從被告取得簽收之收據。
（三）106年度交接時並無被告所指之106年度之公共基金帳本及
      被告所稱未繳管理費之全戶繳款清冊，只有原證12（見院
      卷㈠第143至248頁）是由被告在105年間擔任主委時候所製
      作之現金簿時，於其內另外記載部分公共基金帳目，其他
      年度就沒有，因為公共基金帳戶原則只入不出，105年被
      告會去使用公共基金存款，可能因此特別用同一本帳冊即
      105年現金簿做紀錄，106年度只有原證5（見院卷㈠第34至
      50頁）針對管理費帳戶進出記載的現金簿，並無所謂的10
      6年度公共基金帳本，況且若真有入帳，為何公共基金帳
      戶除了定存利息之存入以及原告定存到期解約各30萬及40
      萬元的存入外，根本沒有任何匯款或存款進入上開帳戶内
      ，都是被告提領支出之項目？被告根本無法證明公共基金
      帳戶有存入之記錄，卻一再要求原告提出根本不存在之「
      106年公共基金帳冊」，實為拖延訴訟進度之手段，不足
      可採。
（四）被告主張有代墊55萬多元，原告予以否認，且縱認有，早
      已自行就原告105年度所收取之管理費中取走進行抵銷，
      與本案原告之請求無涉，此節參被告自行提出之被證四（
      見院卷㈠第86頁），其上記載「主委代墊55681於105年I2
      月管理費還清」可證。至於被告另稱於106年度借款30萬
      元給原告云云，原告否認與被告間有上開借貸關係存在，
      原告雖為管理委員會，但若要對外進行借貸，需全體住戶
      同意，並非管理委員會得自行決定之事項。
（五）被告上開犯罪行為業經臺東地檢署檢察官以108年度調偵
      字第152號起訴書起訴被告涉犯132次行使偽造文書罪及32
      次詐欺取財罪，所詐得之不法犯罪所得高達634,013元，
      足證原告所言為真，不容被告狡辯。爰依民法第184條第1
      項侵權行為之法律關係提起本件訴訟，並聲明：㈠被告應
      給付原告51萬4,020元，及自起訴狀繕本送達翌日起至清
      償日止，按年息5%計算之利息。㈡願供擔保請准宣告假執
      行。
二、被告則以：
（一）被告任命林子華為財委，於106年之任用是經該年區分所
      有人會議表決通過，非被告個人任命，然林子華因未出席
      會議，故其早於107年1月9日將財委所得領取之車馬費、
      會議出席費等合計74,000元匯回原告帳號内，此業已多年
      前之事，所以不論105年至106年間林子華是否曾出席會議
      ，其亦已將其領取之車馬補助費及出席費匯回，原告提此
      顯與本案無關。
（二）被告否認有侵占如附表所示之款項，因原告未提出106年
      公共基金帳本，被告沒有資料可以核對，無法確認是否有
      跟保全或住戶收到如附表所示之款項，且附表有諸多記載
      不詳，收費日、經手人都不詳，同時就保全的部分也提到
      如果被告有領就會有簽名，但是原告並沒有提出被告有簽
      收來自保全轉交的管理費，故無法證明被告有收受如附表
      所示之款項。被告上任之後就管理費及停車費之收入，其
      中若由保全代收就由保全先開出如院卷㈠第53、54頁格式
      的收據，之後被告會再補開如院卷㈠第55頁格式即正式管
      委會收據給保全，由保全再轉交給住戶，但不會把保全開
      的收據收回，至於其他非由保全代收部分，仍可使用匯款
      方式。至於住戶56-6號（見院卷㈠第280頁被告110年7月7
      日辯論意旨狀，其上誤載為58-6號）繳交管理費8,100元
      ，是被告在106年8月1日先開立院卷㈠第55頁之領據放置警
      衛室，多次通知住戶56-6號繳費未果，並告知如不方便銀
      行匯款請至警衛室繳款，直到106年11月左右，警衛通知
      有住戶繳一筆現金8,100元，因該筆款項年底才收，當時
      被告交接時有講要彙整代墊款項，但原告拒絕，所以被告
      先留置這筆8,100元，並無侵吞。
（三）105年間社區遭逢莫拉克重創無經費可供修繕，原告帳内
      不足支付，由擔任主委的被告代墊55萬6,811元，此於106
      年1月帳本中明白記載(見院卷㈠第86頁）。另於106年10月
      6日被告又代墊30萬元匯入原告之管理費帳戶，此有106年
      10月6日召開之第五次委員會會議紀錄（見院卷㈠第56頁）
      、原告管理費帳戶往來明細（見院卷㈠第32頁）及管管理
      費帳本紀錄（見院卷㈠第48頁）可查。
（四）106年12月28日交接清冊中，有關106年之存款簿及帳本與
      公共基金存款簿、各年度帳本存放活動中心，此業據相關
      權責人員交接簽名完竣。其中106年公共基金之存款帳號
      為華南銀行000-000000000號帳戶，此帳戶存摺之收支，
      原告另備有一本106年公共基金帳冊以供核對，就如同原
      告管理費帳戶存摺，其同時備有一本管理費基金帳冊可供
      核對勾稽。原告提出之原證12（見院卷㈠第143至248頁）
      就是105年1月至12月的公共基金「帳冊」，其中如院卷㈠
      第165頁就是105年8月之公共基金帳冊内頁、第167頁是10
      5年9月公共基金，凡此均可以證明，原告一共有兩本銀行
      存摺，同時對帳有兩本帳冊。原告既可提出原證12即105
      年之公共基金帳冊，豈無106年之公共基金帳冊？原告迄
      今遲不提出上開106年公共基金之帳冊，以供兩造對帳，
      空言被告侵吞其管理費，又置被告代墊30萬元於不顧，應
      係發現其106年公共基金帳冊内記載，核對後並無短差，
      故意不提出，依民事訴訟法第345條規定，應認為原告之
      主張並不可採。
（五）至於106年10月之管理委員會會議記錄（見院卷㈠第56頁）
      ，被告雖代理實際上並未出席的財務委員「林子華」報告
      154戶中有153戶已經全額繳納全年管理費，另有一戶選擇
      按月繳納管理費，然實際上有很多人沒有繳，被告有先發
      催繳通知，因為要開會，被告有請他們要繳，他們同意後
      面補繳，要被告先報告說他們已經繳了，此從財務委員報
      告最後一句記載「未繳戶會發催繳通知」乙語即可觀之甚
      明。至於實際上有哪些人沒繳，要看106年的公共基金帳
      本、全戶繳款清冊才知道，這些資料都在原告手上，直接
      看附表無法知道哪些住戶沒繳等語置辯。並聲明：㈠原告
      之訴及假執行之聲請均駁回。㈡如受不利益判決，願供擔
      保請准宣告免為假執行。
三、兩造不爭執及依卷內資料可認定事項如下：
（一）被告於105年1月1日起至106年12月31日止擔任原告主任委
      員，其擔任主委期間之原告現金簿即院卷㈠第143至247頁
      （即原證12，下稱105年現金簿）、院卷㈠第34至50頁（下
      稱106年現金簿）均係由原告書寫記載。院卷㈠第35頁所示
      106年1月1日之科目「承接」記載代墊還清等文字亦均係
      被告書立，並於其上蓋章。
（二）以原告名義開立之帳戶共有兩個：⑴華南商業銀行帳號000
      000000000號帳戶（下稱管理費帳戶，見院卷㈠第20-33頁
      、第109至123頁）、⑵華南商業銀行帳號000000000000號
      帳戶(下稱公共基金帳戶，見院卷㈠第106至108頁）。
（三）原告住戶共154戶，住戶之管理費、停車費可以直接匯入
      管理費帳戶，也可以繳現金給管理員（至於可否繳給主委
      ，兩造有爭執，不列入不爭執事項）。
（四）被告於106年10月6日現金存入30萬元至原告管理費帳戶（
      見院卷㈠第32頁）。107年1月9日有一筆以林子華名義無摺
      現存74,000元至原告管理費帳戶。
（五）被告因擔任原告主任委員期間涉嫌偽造文書、詐欺等罪嫌
      ，經臺東地檢署檢察官於110年5月31日以108年度偵字第1
      52號起訴，其中被起訴涉嫌詐取管理費及停車費之金額部
      分如附表所示，合計51萬4,020元（見院卷㈠第291至307頁
      ），現由本院刑事庭以110年度訴字第117號審理中，此有
      本院依職權調閱上開110年度訴字第117號案件全卷影本（
      下稱刑案卷宗，含偵、審卷）在卷可查。
四、本院之判斷：
（一）被告雖稱林子華係陽明山莊62-2號住戶，單親帶2個小孩
      ，其於104年12月在社區遇到她，詢問她有無意願當財務
      委員，她說好等語（見刑案卷宗107年度交查字第1260號
      卷第133至134頁）。惟戶號62-2房屋當時之區分所有權人
      乃蔡宗瑋，此有62-2號房屋異動索引可查（見刑案卷宗10
      9年度交查字第1180號第49至53頁），蔡宗瑋之母即游柑
      蜜於107年12月19日偵查中證稱：該屋係其105年5月買受
      ，其買受後於105年7月租給許姓友人居住迄至偵訊時仍由
      友人承租中，其並不認識林子華等語；居住該屋對面之戶
      號64-2號住戶即當時擔任陽明山莊監察委員之蔡燕君亦證
      稱：被告跟伊說林子華住在伊家對面，但伊沒有見過林子
      華，也不認識林子華等語（以上均見刑案卷宗107年度交
      查字第1260號卷第235至236頁），足見蔡燕君無論於62-2
      號房屋對面出入或社區各次管委會或住戶大會開會中，均
      未見過林子華，被告於答辯狀中亦陳稱林子華因未出席會
      議，故匯回車馬費、會議出席費至原告帳號内等語（見院
      卷㈡第58至59頁），足證林子華既非62-2住戶，亦未曾出
      席過會議，則是否確曾有此人及其是否有被告所稱實際擔
      任財務委員乙節，均顯屬有疑。且陽明山莊保全范國良、
      梁偉文均證稱：渠等收到住戶繳交的管理費、停車費，就
      會通知被告來收錢，都是由被告親自收取，未曾交付被告
      以外之人等語（見刑案卷宗108年度交查字第1161號卷第5
      3至57頁），佐以陽明山莊105年至106年度之現金簿即院
      卷㈠第143至247頁、第34至50頁關於管理費帳戶之收、支
      等各內容（見不爭執事項㈠），亦均係由被告書寫登載，
      堪認陽明山莊之現金收支、帳冊登載等財務工作，均係由
      被告實際掌管，從而原告主張105年至106年間被告身為主
      任委員並實際掌管陽明山莊之財務收支乙節，堪可採信。
（二）承上，被告既擔任原告主委又實際掌控陽明山莊之財務收
      支及帳務登載，有關住戶管理費、停車費之繳納稽核及收
      取後、入帳前之現金保管，自亦是由被告負責確認及保管
      ，其才得以進行帳目登載、將現金存入管理費帳戶、於管
      委會中報告管理費收支情形等工作，此從被告自承：「（
      問：如果住戶沒有繳交管理費主委如何處理？）放催繳單
      在保全那裡，保全轉交住戶，讓住戶選擇要銀行繳還是管
      理室繳。」、「（問：如果住戶一直沒繳主委如何處理？
      ）有全戶住戶繳款清單，主委會核對，也會請保全再核對
      ，再發催繳通知，如果沒繳再打電話通知。」等語（見院
      卷㈡第89頁），即足證其對於住戶繳交管理費用之狀況均
      會掌控確認並對未繳戶催繳。而如附表所示106年度之管
      理費、停車費等款項，最終均已由被告收取保管（不論住
      戶親自交付被告或透過保全轉交）乙節，除保全范國良、
      梁偉文前述關於其等收到住戶繳交的管理費、停車費，均
      會通知被告親自收取，未曾交付被告以外之人等證詞（見
      刑案卷宗108年度交查字第1161號卷第53至57頁）、被告
      自承已有收到如附表編號4所示之8,100元及如附表編號1
      至8所示繳款收據回條翻拍照片（見院卷㈠第51至55、第10
      3至105頁）外，並有原告提出106年10月6日之106年陽明
      山莊管委會第5次會議紀錄為證，被告於該次會議中代理
      財務委員報告該年度之管理費已收153戶，1戶月繳乙節，
      據被告自承在卷（見院卷㈡第86頁），並有上開會議紀錄
      （見院卷㈠第56至57頁）在卷可查，則以被告實際掌管管
      理費、停車費之繳納稽核及收取後、入帳前之現金保管情
      況下詳如前述，其既於會議中公開報告該年度之管理費已
      收153戶，1戶月繳等語，參以從管理費帳戶存摺交易明細
      （見院卷㈠第20至33頁）可看出陽明山莊住戶集中於105年
      初、106年初繳交該年度管理費之情形，核與原告陳報：1
      06年度管理費原則上自106年1月1日起開始收取，但部分
      住戶會習慣提前在105年底繳之情形（見院卷㈠第141頁）
      相符，亦即年繳管理費情況衡情於106年初或上半年幾可
      大部分確認完成，而本次會議是在106年底，已足認定其
      已確認153戶均已交付全年度管理費、1戶月繳中無訛之事
      實，易言之，對於住戶非以匯款方式繳交管理費者，其等
      所交付之現金不論是親自交付被告或由保全代收轉交，被
      告必是已實際收取才得予確認並於會議中報告均已繳交，
      從而原告主張如附表所示住戶確實已繳交如附表所示款項
      ，且均已實際由被告收取保管（不論是被告親自收取或保
      全代收轉交）乙節，堪認已盡舉證責任，足堪採信。被告
      雖辯稱：實際上有很多人沒有繳，被告有先發催繳通知，
      因為要開會，他們同意後面補繳，要被告先報告說他們已
      經繳交等語，然未能提出任何證據以實其說，亦未能指出
      何住戶要求補繳，空言辯詞不足採信，至於其辯稱代理財
      務委員報告最後一句特別記載「未繳戶會發催繳通知」乙
      語，足證確有很多人未繳者乙節，經審酌105年6月6日、9
      月1日之105年陽明山莊管委會第3次、第5次會議紀錄（見
      院卷㈡第78頁、院卷㈠第252頁）中，前者於6月報告年繳已
      收141戶，1戶月繳，到後者於9月確認報告年繳增加到已
      收151戶，1戶月繳，半年繳2戶，亦即全部住戶154戶均已
      繳交之情形下，2次會議紀錄亦均仍有加註「未繳戶會發
      催繳通知」乙語，堪認此加註乃例行性之補充說明，不足
      證明此乃其辯稱106年度有很多人未繳之特別記載，尚難
      作為推翻原告前揭已盡舉證責任之反證，從而如附表所示
      106年款項合計51萬4,020元均已由被告收取占有（不論是
      被告親自收取或保全代收轉交）之事實，已可認定。
（三）以原告名義開立之帳戶僅有管理費帳戶及公共基金帳戶，
      此為兩造所不爭執（見不爭執事項㈡），然如附表所示由
      被告占有之106年度款項，則並未匯入上開2個帳戶內，記
      載管理費帳戶收支狀況之現金簿中，亦無收入前揭各筆款
      項或用以支應何支出項目之相關登載，此從上開2個帳戶
      存摺內頁交易明細(見院卷㈠第106至108頁、第109至123頁
      ）、106年現金簿內容（見院卷㈠第143至247頁、院卷㈠第3
      4至50頁）可觀之甚明，從而原告主張上開款項業經被告
      詐取侵占，並非無據，堪認原告已盡舉證責任，被告辯稱
      其並未侵吞，此對己有利之事實，自應由被告舉出反證，
      惟其未能提出任何關於前揭款項之流向證明，僅空言辯稱
      前揭款項之收、支均登載於已移交予原告之「106年公共
      基金帳冊」中，該帳冊內容足以證明被告未侵吞，然原告
      故意不提出供核對等語。惟查：
　１、原告否認有被告辯稱之「106年公共基金帳冊」存在及移交
      ，並主張只有管理費帳戶才有帳冊（即現金簿），公共基
      金原則只入不出所以不會有帳冊，105年因為被告會去使
      用到公共基金存款，才用105年現金簿這同一本帳冊做公
      共基金之帳目登載，106年度即無該情形，106年度就只有
      針對管理費帳戶進出記載的106年現金簿等語。經審酌106
      年12月28日移交項目六中，確實僅記載「106年存款簿及
      帳本與公共基金存款簿」，可知公共基金部分之移交僅有
      公共基金存款簿，而「106年存款簿及帳本」則是指公共
      基金存款簿以外之存款簿即管理費帳戶存款簿及帳本即現
      金簿，從而並無證據足證有移交被告辯稱之「106年公共
      基金帳冊」，被告所辯洵屬無據。
　２、至於被告雖以原告提出之105年現金簿中，諸如院卷㈠第167
      頁等，有公共基金之帳目記載為證，主張公共基金帳戶與
      管理帳戶一樣有相對應之帳冊，故足證有「106年公共基
      金帳冊」存在云云。惟查，105年現金簿經原告整份列印(
      包括空白頁）提供，封面書面「陽明山現金簿105年1月～1
      05年12月」（見院卷㈠第143頁），與106年現金簿封面（
      見院卷㈠第34頁）書寫格式一致，均無加註公共基金之相
      關文字，而105年現金簿右側頁抬頭雖有記載「公基」文
      字，然同月份左側頁抬頭亦均有記載「活存」即管理費帳
      戶帳目之記載，且活存部分之記載較公基部分記載（105
      年9月空白、12月無抬頭且空白）齊全完整，暨公同基金
      存摺交易明細顯示除105年有支出外，其餘均為定存息及
      資金轉入之交易，106年度則無任何一筆交易紀錄（見院
      卷㈠第107至108頁），以及105年現金簿中雖有公共基金之
      相關記載，但其內容與公共基金存摺交易明細內容並無不
      同，則於106年度存摺顯示無任何一筆交易紀錄情況下，
      應無記載帳冊之必要等情觀之，堪認原告主張公共基金原
      則上只進不出，所以不會有帳冊，105年因為被告會去使
      用到公共基金存款，才用105年現金簿這同一本帳冊做公
      共基金之帳目登載等語為真，尚難以105年現金簿有前揭
      關於公共基金之部分記載，即認公共基金帳戶與管理費帳
      戶一樣有相對應之帳冊。退步言，縱認被告主張有公共基
      金帳冊乙節為真，然關於管理費收入之登載，均係登載於
      管理費帳戶帳冊即現金簿內，此從105年現金簿內容右側
      頁雖有關於公共基金之記載，然管理費收入部分仍均登載
      於左側頁即管理費帳戶帳目中，以及106年現金簿內容亦
      均有登載管理費收支情形即可觀之甚詳，從而被告空言辯
      稱如附表所示管理費等款項之收、支均登載公共基金帳冊
      中，顯悖常理而不可採信，其據此進而主張從帳冊內容即
      可知其未有侵占等語，洵屬無據，不足採信。
（四）至於被告抗辯有代墊55萬6,811元及30萬元部分，均為被
      告所否認。經查：代墊55萬6,811元部分，被告僅提出106
      年1月現金簿內容(見院卷㈠第35、86頁）為證，然該內容
      乃被告所書寫乙節，據被告自承在卷（見不爭執事項㈠）
      ，未能提出與30萬元部分相同之匯款紀錄或會議紀錄或各
      代墊支出憑證為證，復為原告所否認，從而僅憑其片面於
      帳冊記載上開有代墊之文字，尚難認定確有代墊事實，退
      步言，縱認有代墊，其上已明確記載「於105年12月管理
      費還清」等語，亦即如原告所主張縱有代墊亦已於105年
      清償，自與本件如附表所示收取之106年度管理費等款項
      無涉。至於代墊30萬元部分，被告雖有匯款30萬元至原告
      管理費帳戶，然被告主張代墊即借貸關係為原告所否認，
      是此部分款項性質為何兩造有所爭執，且被告既主張該30
      萬元係借貸款，亦即此乃屬被告所有之金錢，自與其占有
      如附表所示屬原告所有之管理費等款項無涉，從而本件並
      無加以審認之必要，附此敘明。
（五）綜上所述，原告所為舉證已足使本院認定其主張之被告侵
      權行為事實為真，被告取得如附表所示款項既未繳回原告
      ，原告依侵權行為法律關係，請求被告應給付原告如附表
      所示款項合計51萬4,020元及自起訴狀繕本送達（見院卷㈠
      第66頁）翌日即109年3月6日起至清償日止，按週年利率
      百分之5計算之利息，即屬有理由，應予准許。
五、本件原告全部勝訴，原告陳明願供擔保聲請宣告假執行，核
    無不合，爰酌定相當擔保金額，准予宣告假執行。並依被告
    聲請，宣告被告得供擔保，而免為假執行。
六、本件訴訟事證已臻明確，兩造其餘攻擊防禦方法及所提證據
    ，經審酌後認與本件判決結果不生影響，爰不再逐一論述。
七、訴訟費用負擔之依據︰民事訴訟法第78條。
據上論結，本件原告之訴為有理由，依民事訴訟法第390條第2項
、第392條第2項，判決如主文。
中　　華　　民　　國　　111 　年　　3 　　月　　4 　　日
                      民事第一庭　法　官  王麗芳
以上正本係照原本作成。
如對本判決上訴，應於判決送達後20日內向本院提出上訴狀，若
委任律師提起上訴者，應一併繳納上訴審裁判費，否則本院得不
命補正逕行駁回上訴。
中　　華　　民　　國　　111 　年　　3 　　月　　4 　　日
　　　　　　　　　　　　　　      書記官  張耕華
附表
編號 繳費日 （民國） 戶號  住戶 地址 類別 金額 （新臺幣） 經手人 1 105年12月30日 30-5 黃志銘 臺東市○○路0000號 管理費 17,280元 范國良 2 106年10月4日 66-2 卓玉霞 臺東市○○路0000號 停車費 2,400元 梁偉文 3 106年2月6日 34-3 趙鎮民 臺東市○○路0000號 管理費 17,280元 范國良 4 106年8月1日 56-6 揚士峰 王碧如 臺東市○○路0000號 管理費 8,100 元  戴文煥 林子華 5 106年1月21日 58-5 廖蕭龍笙 臺東市○○路0000號 管理費 17,280元 梁偉文 6 106年2月24日 54-2 莊玉系 臺東市○○路0000號 管理費 17,280元 范國良 7 106年2月24日 54-2 莊玉系 臺東市○○路0000號 停車費 2,400元 范國良 8 106年2月26日 34-6 于文錦 臺東市○○路0000號 管理費 17,280元 梁偉文 9 不詳 1-2 詹炳南 臺東市○○路000巷00號 管理費 17,280元 不詳 10 不詳 3-5 張乃珩 臺東市○○路000巷000號 管理費 17,280元 不詳 11 不詳 3-6 陳美惠 臺東市○○路000巷000號 管理費 17,280元 不詳 12 不詳 6-9 邊耀勇 臺東市○○路000巷000號 管理費 17,280元 不詳 13 不詳 8-6 傅金堂 臺東市○○路000巷000號 管理費 17,280元 不詳 14 不詳 8-9 孫本智 臺東市○○路000巷000號 管理費 17,280元 不詳 15 不詳 28-2 劉文雲 臺東市○○路0000號 管理費 17,280元 不詳 16 不詳 28-3 施怡欣 臺東市○○路0000號 管理費 17,280元 不詳 17 不詳 28-7 呂秉儒 臺東市○○路0000號 管理費 17,280元 不詳 18 不詳 28-8 呂心宏 臺東市○○路0000號 管理費 17,280元 不詳 19 不詳 34-5 張宏昌 臺東市○○路0000號 管理費 17,280元 不詳 20 不詳 38-2 林光慧 臺東市○○路0000號 管理費 17,280元 不詳 21 不詳 38-3 林新發 臺東市○○路0000號 管理費 17,280元 不詳 22 不詳 38-5 蔡嘉軒 臺東市○○路0000號 管理費 17,280元 不詳 23 不詳 38-8 絡瑞蓮 臺東市○○路0000號 管理費 17,280元 不詳 24 不詳 52-1 鄧孟青 臺東市○○路0000號 管理費 17,280元 不詳 25 不詳 56-2 吳慶唐 臺東市○○路0000號 管理費 17,280元 不詳 26 不詳 60-3 賴玉美 臺東市○○路0000號 管理費 17,280元 不詳 27 不詳 60-5 李國明 臺東市○○路0000號 管理費 17,280元 不詳 28 不詳 64-5 李君宇 臺東市○○路0000號 管理費 17,280元 不詳 29 不詳 66-5 羅華基 臺東市○○路0000號 管理費 17,280元 不詳 30 不詳 66-6 范惠雅 臺東市○○路0000號 管理費 17,280元 不詳 31 不詳 68-3 李旻招 臺東市○○路0000號 管理費 17,280元 不詳 32 不詳 68-5 蔣才宇 臺東市○○路0000號 管理費 17,280元 不詳                                                       合計：514,020元